【裁判字號】    94,簡上,233
【裁判日期】    950301
【裁判案由】    竊盜
【裁判全文】
臺灣臺北地方法院刑事判決             94年度簡上字第233號
上  訴  人
即  被  告    乙○○
上列上訴人因竊盜案件，不服本院九十四年度簡字第二三五三號
第一審刑事簡易判決（聲請簡易判決處刑書案號：九十四年度速
偵字第四六三號），提起上訴，本院管轄之第二審合議庭判決如
下：
    主  文
上訴駁回。
乙○○緩刑貳年。
    事  實
一、乙○○意圖為自己不法之所有，於民國九十四年九月二十四
    日凌晨二時三十分許，先攀爬上台北市○○區○○路一段七
    十巷一之二號一樓之遮雨棚，再將手伸入上址二樓甲○○住
    處陽台加裝之鐵窗內，踰越該安全設備，徒手竊取甲○○所
    有晾於陽台上之內褲五件，得手後將之藏置於褲子口袋內，
    此時適為返家之甲○○及男友楊馥全發現乙○○站立於一樓
    遮雨棚上，形跡可疑，復發現原晾於二樓陽台上之內褲不翼
    而飛，懷疑係乙○○所為，乃由甲○○報警處理，楊馥全則
    騎乘機車自後追趕亦騎乘機車離去之乙○○，旋即於台北市
    文山區○○街（原判決誤載為萬勝街）十五號前，為楊馥全
    及據報到場處理之員警攔獲，乙○○即主動交出上開竊得之
    物，而悉上情。
二、案經臺北市政府警察局文山第二分局報告臺灣臺北地方法院
    檢察署檢察官偵查後聲請以簡易判決處刑。
    理  由
一、上開犯罪事實，迭據上訴人即被告乙○○於警詢、偵查及本
    院審理時均坦承不諱（見偵查卷第九、十、二四頁、本院九
    十五年二月十五日審判筆錄），核與被害人甲○○指訴情節
    相符（見偵查卷第十二、十三頁），並有失竊物品照片一張
    、現場照片七張及甲○○領回其失竊之內褲五件所出具之贓
    物認領保管單一紙在卷可稽（見偵查卷第十八、十九頁、本
    院卷二八至三十頁），足認被告自白與事實相符，堪以採信
    。本件事證明確，被告犯行洵堪認定。
二、按伸手入窗內行竊，雖未全身入內，但其所為已足使窗門安
    全之設備失其防閑之效用，應以踰越安全設備竊盜罪論處。
    核被告乙○○所為，係犯刑法第三百二十一條第一項第二款
    之踰越安全設備竊盜罪。次按刑法第六十二條所謂自首，係
    以犯人在其犯罪未發覺前，向該管公務員自承犯罪而受裁判
    為要件，所謂未發覺，乃指犯罪事實未為有偵查犯罪職權之
    公務員所發覺，或犯罪事實雖已發覺，尚不知犯人為誰者，
    而所謂發覺，並非以有偵查犯罪之機關或人員確知其人犯罪
    無誤為必要，而於對其發生嫌疑時，即得謂為已發覺。查本
    件被害人返家後發現乙○○站立於一樓遮雨棚上，形跡可疑
    ，原晾於二樓陽台上之內褲亦不翼而飛，懷疑係被告所為，
    遂報警處理，並由男友楊馥全及據報到場處理之員警自後追
    趕查獲，則被告所為前揭犯行既已為有偵查犯罪職權之警員
    發覺，被告縱於查獲後主動交出竊得之物品並陳述自己犯罪
    之事實，亦祇可謂為自白，尚與前揭自首之要件有間，被告
    上訴意旨稱其符合自首之要件云云，尚有誤會，要無可採。
    原審以上訴人前開犯行事證明確，依刑法第三百二十一條第
    一項第二款、第四十一條第一項前段及罰金罰鍰提高標準條
    例第一條前段、第二條規定，量處上訴人有期徒刑六月，並
    諭知易科罰金之折算標準，其認事用法及量刑均屬妥適。被
    告以其符合自首要件，應減輕其刑為由提起上訴，為無理由
    ，自應將其上訴駁回。惟查被告前未曾受有期徒刑以上刑之
    宣告，有臺灣高等法院被告前案記錄表一紙附卷可憑，素行
    尚端，其因一時失慮偶罹刑章，所竊得財物之價值不高且業
    經被害人領回，所生危害非鉅，犯後復坦承犯行，尚具悔意
    ，其經此偵審程序及科刑教訓，自當知所警惕信無再犯之虞
    ，因認原審所宣告之刑，以暫不執行為適當，爰併諭知緩刑
    二年，以啟自新。
據上論斷，應依刑事訴訟法第四百五十五條之一第一項、第三項
、第三百六十八條，刑法第七十四條第一款，判決如主文。
本案經檢察官李建論到庭執行職務。
中    華    民    國    95    年     3     月    1    日
                  刑事第十一庭  審判長法  官  劉方慈
                                      法  官  陳正昇
                                      法  官  鍾淑慧
以上正本證明與原本無異。
不得上訴。
                                      書記官  劉英芬
中    華    民    國    95    年     3     月    1    日
附錄本案論罪科刑法條全文
中華民國刑法第三百二十一條
犯竊盜罪而有左列情形之一者，處六月以上、五年以下有期徒刑
：
一  於夜間侵入住宅或有人居住之建築物、船艦或隱匿其內而犯之
  者。
二  毀越門扇、牆垣或其他安全設備而犯之者。
三  攜帶兇器而犯之者。
四  結夥三人以上而犯之者。
五  乘火災、水災或其他災害之際而犯之者。
六  在車站或埠頭而犯之者。
前項之未遂犯罰之。


司法院資訊處製作；財團法人民間司法改革基金會備份。
